臺灣屏東地方法院刑事判決　　　　　　　　　　　　　九十一年度訴字第四六號
　　公　訴　人　臺灣屏東地方法院檢察署檢察官
　　被　　　告　甲○○
右列被告因違反毒品危害防制條例案件，經檢察官提起公訴（九十一年度毒偵字第四
三八號），本院判決如左：
    主  文
甲○○施用第一級毒品，累犯，處有期徒刑拾月。
    事  實
一、甲○○曾於民國八十八年間因犯竊盜、詐欺等罪，於八十八年六月二十二日經台
    灣高等法院高雄分院判處竊盜罪有期徒刑一年、詐欺罪有期徒刑四月，定應執行
    刑有期徒刑一年確定，復因竊盜罪更定其刑為有期徒刑一年二月，於八十九年六
    月十二日執行完畢。其前因三次施用毒品案件，各經觀察、勒戒後，均因無繼續
    施用毒品之傾向，分別由台灣屏東地方法院檢察署檢察官、台灣高雄地方法院檢
    察署、台灣屏東地方法院檢察署檢察官先後於八十七年十月三十一日、八十九年
    三月二十二日、八十九年十一月二十二日，分別以該署八十七年度偵字第六八五
    七號、八十九年度毒偵字第二０二一號、八十九年度毒偵第一八九０號為不起訴
    處分確定。詎甲○○竟不思悔改，於九十年十二月二十九日晚上十時許（起訴書
    誤載為九時許）回溯四十八小時（起訴書誤載為七十二小時）內之某時（當日下
    午四時十分至同日晚上十時止之逮捕拘束期間除外），在不詳地點，施用第一級
    毒品海洛因一次，為警於九十年十二月二十九日下午四時許，在屏東縣竹田鄉○
    ○村○○路旁查獲，於同晚十時採尿送驗，有第一級毒品海洛因陽性反應而查得
    上情。
二、案經屏東縣警察局潮州分局報請台灣屏東地方法院檢察署檢察官偵查起訴。
    理  由
一、訊據被告甲○○矢口否認有何於上開時地施用海洛因之犯行，辯稱：我沒有吸食
    海洛因，我只有吸安非他命云云。經查：
（一）被告於九十年十二月二十九日經警採尿送驗結果，發現確有嗎啡陽性反應（即
      海洛因水解後之反應），此有屏東縣衛生局煙毒及麻醉藥品類委託檢驗結果通
      知書及台灣檢驗科技股份有限公司濫用藥物尿液檢驗報告各一紙在卷可證，此
      為檢驗機關本於專業知識及科學儀器方法所得之結論，自可憑信。
（二）另按海洛因施用後，水解還原成嗎啡，再循嗎啡之代謝方式排出人體外，已據
      行政院衛生署藥物食品檢驗局以（七三）藥檢壹字第０三０二二一號函示明確
      。又一般而言，施用海洛因後四十八小時內尚可自尿液中檢驗出陽性反應，此
      有高雄市立凱旋醫院函在卷可考。觀之前揭檢驗報告指被告尿液檢驗結果呈嗎
      啡陽性反應，顯見被告別於九十年十二月二十九日晚上十時許之前四十八小時
      內某時（為警逮捕拘束之時間除外），亦應有施用第一級毒品海洛因，其空言
      否認施用第一級毒品云云，顯非可採。
（三）又被告前因三次施用毒品案件，各經觀察、勒戒後，均因無繼續施用毒品之傾
      向，分別由台灣屏東地方法院檢察署檢察官、台灣高雄地方法院檢察署、台灣
      屏東地方法院檢察署檢察官先後於八十七年十月三十一日、八十九年三月二十
      二日、八十九年十一月二十二日，分別以該署八十七年度偵字第六八五七號、
      八十九年度毒偵字第二０二一號、八十九年度毒偵第一八九０號為不起訴處分
      確定，被告於檢察官依毒品危害防制條例第二十條第二項規定為不起訴處分後
      五年內再犯毒品危害防制條例第十條之罪等情，有臺灣屏東地方法院檢察署刑
      案資料查註紀錄表、臺灣高等法院被告全國前案紀錄表、上開不起訴處分書三
      紙等在卷可按，本件事證已明，被告犯行應堪認定。
二、查海洛因係毒品危害防制條例第二條第一項第一款所稱之第一級毒品，被告持以
    施用，核其所為係犯同條例第十條第一項之施用第一級毒品罪。被告持有第一級
    毒品，並進而施用之，其持有之低度行為為施用之高度行為吸收，不另論罪。被
    告於八十八年間因犯竊盜、詐欺等罪，於八十八年六月二十二日經台灣高等法院
    高雄分院判處竊盜罪有期徒刑一年、詐欺罪有期徒刑四月，定應執行刑有期徒刑
    一年確定，復因竊盜罪更定其刑為有期徒刑一年二月，於八十九年六月十二日執
    行完畢，有台灣高等法院被告全國前案紀錄表、台灣屏東地方法院檢察署刑事資
    料查註紀錄表等在卷可憑，其於執行完畢後五年以內再犯有期徒刑以上之罪，為
    累犯，應依刑法第四十七條之規定加重其刑。爰審酌被告犯後否認犯行、施用毒
    品係戕害個人身心健康，無視政府宣導、助長社會吸毒風氣等一切情狀，量處如
    主文所示之刑。
據上論斷，應依刑事訴訟法第二百九十九條第一項前段，毒品危害防制條例第十條第
一項，刑法第十一條前段、第四十七條，判決如主文。
本案經檢察官王光傑到庭執行職務。
中      華      民      國    九十一    年      七      月    二十二    日
                                      臺灣屏東地方法院刑事第三庭
                                          審判長法  官黃國永
                                                法  官余德正
                                                法  官翁世容
右正本證明與原本無異。
如不服本判決應於收受本判決後送達後十日內向本院提出上訴書狀，其未敘述上訴理
由者，並得於提起上訴後十日內向本院補提理由書狀（均須按他造當事人之人數附繕
本 ）「切勿逕送上級法院」
                                          書記官   王秋淑
中      華      民      國      九十一      年      七    月  二十二    日
附錄：
毒品危害防制條例第十條第一項
施用第一級毒品者，處六月以上五年以下有期徒刑。
